# 请教陈版，外购专利权摊销的问题

提问人：大艺术家 时间：2020-10-09 20:05:38
陈版主您好，请教外购专利技术摊销进研发费用的事项，求帮忙解答，非常感谢！
公司 17 年打包外购了多项发明专利和实用新型专利购买价约 3000 万，开始逐渐研发、生产和销售产品，这些专利可以划分为 3 个研究方向，公司目前产品生产和技术研发过程继承所收购的这些专利技术，在此基础上有所改进和完善，随着技术的升级改进，以前的专利技术是根基，对新产品的开发而言，需要在原来专利技术基础上不断进行技术提升。同时，在公司新技术开发过程中，也会不断形成独特的新技术专利，更新迭代的新技术有的形成了新的专利，在新产品中取得应用。目前公司财务账面将外购的专利技术摊销计入研发费用，且当地税务局准许其做加计扣除，请教陈版主，这种既是公司研发基础又是产品生产基础的专利技术，计入研发费用是否合适，如不合适，应如何考量？

回答人：chenyiwei
如果外购的专利既直接用于生产产品，也作为后续研发的基础，则应结合直接生产现有产品的规模、购入专利权的主要目的等因素，合理确定专利权成本在研发支出和摊销入生产成本这两者之间的划分方法。若无法合理划分的，则视为全部用于生产。
可识别为作为后续研发基础的这部分专利的外购成本，参考《瑞华研究 2010 ～ 2019 汇编》之“问题1-2-6（外购研发中项目以及后续研发支出的处理）”所述原则处理。